臺灣臺南地方法院柳營簡易庭民事判決
111年度營簡字第423號
原      告  賴勇吉  
            賴冠勳  
被      告  陳游發  

上列當事人間請求侵權行為損害賠償事件，經本院柳營簡易庭於
民國111年9月6日言詞辯論終結，判決如下：
    主  文
一、被告應各給付原告賴勇吉、賴冠勳新臺幣58,878元、新臺幣
    2,644元，及均自民國111年6月5日起至清償日止，按週年利
    率百分之5計算之利息。
二、原告其餘之訴駁回。
三、訴訟費用新臺幣2,980元，由被告負擔新臺幣2,340元，其餘
    由原告負擔。
四、本判決原告勝訴部分得假執行。
五、原告其餘假執行之聲請駁回。
    事實及理由
壹、程序方面：
一、原告於判決確定前，得撤回訴之全部或一部，亦為同法第26
    2條第1項前段定有明文。查原告原起訴白家齊、振順國際物
    流股份有限公司（下稱振順公司）為被告，然因原告賴勇吉
    、賴冠勳與白家齊、振順公司達成和解，白家齊、振順公司
    願分別給付新臺幣（下同）150,000元、8,000元與原告賴勇
    吉、賴冠勳，業已清償完畢，原告於民國111年7月21日撤回
    對白家齊、振順公司之訴訟，依上開規定，自應生撤回之效
    力。
二、被告經合法通知，無正當理由，未於言詞辯論期日到場，核
    無民事訴訟法第386條所列各款情形，爰依原告之聲請，由
    其一造辯論而為判決。
貳、實體方面：
一、原告起訴主張：
  ㈠白家齊於111年1月10日凌晨6時15分許，駕駛車牌號碼000-00
    00號營業貨櫃曳引車，沿臺南市○○區○道○號由北往南行駛，
    行經國道一號276.4公里處，因未注意車前狀況撞擊沿同向
    行駛在前由原告賴勇吉駕駛並搭載原告賴冠勳之車牌號碼00
    -0000號自小貨車（下稱系爭車輛），再撞擊系爭車輛前方
    由被告駕駛車牌號碼000-0000號自小貨車（下稱系爭事故）
    ，造成系爭車輛及物品毀損，原告賴勇吉受有右側大腿、左
    側肩頸挫傷，原告賴冠勳受有左側膝部、左側小腿挫傷之傷
    害（下稱系爭傷害），因被告無照駕駛自小貨車，且於車輛
    故障無法行駛時，未先滑離車道，又推離車道時，警示措施
    未完善之過失，與白家齊同為系爭事故發生之原因，被告自
    應與白家齊對原告負共同侵權行為之責任。
　㈡原告因系爭事故受有下列損害，依民法第184條第1項前段、
    第185條之規定請求被告負侵權行為損害賠償責任：
　⒈原告賴勇吉部分：拖吊費22,900元、代步費12,800元、交通
    費1,128元、修車費151,800元、沖浪板修理費3,000元、手
    錶修理費1,000元、醫療費2,000元、工作損失64,000元、精
    神慰撫金50,000元，合計308,628元。
　⒉原告賴冠勳部分：醫療費644元、精神慰撫金20,000元，合計
    20,644元。
  ㈢並聲明：被告應分別給付原告賴勇吉、賴冠勳308,628元、20
    ,644元，及自起訴狀繕本送達翌日起至清償日止，按週年利
    率百分之5計算之利息；原告願供擔保請准宣告假執行。
二、被告未於言詞辯論期日到場，亦未提出書狀作何聲明或陳述
    。
三、得心證之理由：
　㈠原告主張於上開時、地因白家齊、被告之過失行為造成系爭
    車輛及物品毀損，原告受有系爭傷害等情，業據原告提出奇
    美醫療財團法人柳營奇美醫院（下稱奇美醫院）診斷證明書
    、新光醫療財團法人新光吳火獅紀念醫院（下稱新光醫院）
    診斷證明書、振興醫療財團法人振興醫院（下稱振興醫院）
    診斷證明書、臺南市車輛行車事故鑑定會111年4月26日南市
    交鑑字0000000000號函及鑑定意見書可佐，並有內政部警政
    署國道公路警察局第四公路警察大隊111年5月16日國道警四
    交字第1110500656號函及附件道路交通事故現場圖、道路交
    通事故調查報告表（一）、（二）、道路交通事故調查筆錄
    、現場照片可證，堪認上開事實為真，原告自得依民法第18
    4條第1項前段、第185條第1項之規定向被告請求侵權行為損
    害賠償。
　㈡就原告請求之損害賠償項目，分述如下：
　⒈原告賴勇吉部分：
　⑴其主張拖吊費22,900元、代步費12,800元、交通費1,128元、
    沖浪板修理3,000元、手錶修理費1,000元、醫療費2,000元
    ，有國道小行車拖救服務契約三聯單、裕展汽車道路救援服
    務三聯單、借據臺灣鐵路局車票、和欣客運車票、板再生補
    板維修單、估價單、奇美醫院收據、振興醫院收據、新光醫
    院收據可證，是原告賴勇吉得請求被告給付上開損失，於法
    有據，應予准許。
　⑵其主張修車費151,800元，然其中95,700元為零件修繕費用，
    依法自應計算折舊部分。按依行政院所頒固定資產耐用年數
    表及固定資產折舊率表，非運輸業用客車、貨車之耐用年數
    為5年，依平均法計算其折舊結果（即以固定資產成本減除
    殘價後之餘額，按固定資產耐用年數表規定之耐用年數平均
    分攤，計算折舊額），每年折舊率為5分之1，並參酌營利事
    業所得稅查核準則第95條第6項規定，系爭車輛於民國89年1
    1月出廠，於111年1月10日事故發生時已使用逾5年，零件部
    分扣除折舊之修復費用為15,950元【計算式：95,700元÷（5
    年＋1）＝15,950元】。據此，原告賴勇吉得向被告請求72,05
    0元（零件15,950元＋工資31,100元＋烤漆25,000元＝72,050元
    ），逾此部分，乃無理由，應予駁回。　
　⑶其主張工作損失64,000元部分，原告賴勇吉因系爭事故至新
    光醫院就診，醫師建議原告賴勇吉宜在家休養1至2個月，本
    院函詢工作單位福隆水上活動樂園，經福隆水上活動樂園函
    覆原告賴勇吉月薪為32,000元，因系爭事故請假3個月，有
    新光醫院診斷證明書及福隆水上活動樂園111年8月16日函可
    稽，是原告賴勇吉請求2個月不能工作之損失64,000元，於
    法有據，應予准許。
　⑷其主張精神慰撫金50,000元部分，按慰藉金之賠償須以人格
    權遭遇侵害，使精神上受有痛苦為必要，其核給之標準固與
    財產上損害之計算不同，然非不可斟酌雙方身分資力與加害
    程度，及其他各種情形核定相當之數額。原告賴勇吉因被告
    之過失行為受有系爭傷害，其身體權、健康權受到侵害，精
    神上自受有相當之痛苦，是原告賴勇吉請求被告賠償精神慰
    撫金，洵屬有據。又原告賴勇吉為高中畢業，經濟狀況小康
    ，110年度所得為231,064元，名下財產價值合計為37,849,2
    50元；被告為高職畢業，110年度所得為34,140元，名下財
    產價值合計為0元等情，有警詢筆錄、戶政資料、兩造稅務
    電子閘門財產所得調件明細表附卷為憑。是本院斟酌原告賴
    勇吉、被告之身分、地位、教育程度、經濟狀況、事件發生
    之起因等一切情狀，認原告賴勇吉請求被告賠償精神慰撫金
    以30,000元為適當，逾此部分之請求，尚嫌過高，不應准許
    。
　⑸綜上，原告賴勇吉所受損害金額為208,878元（拖吊費22,900
    元＋代步費12,800元＋交通費1,128元＋沖浪板修理3,000元＋手
    錶修理費1,000元＋醫療費2,000元＋修車費72,050元＋工作損
    失64,000元＋精神慰撫金30,000元＝208,878元）。
　⒉原告賴冠勳部分：
　　其主張醫療費644元，有奇美醫院收據可佐。又其主張精神
    慰撫金部分，原告賴冠勳目前大學在學，110年度所得為3,8
    50元，名下財產價值合計為10,630元；被告為高職畢業，11
    0年度所得為34,140元，名下財產價值合計為0元等情，有警
    詢筆錄、戶政資料、兩造稅務電子閘門財產所得調件明細表
    附卷為憑。是本院斟酌原告賴冠勳、被告之身分、地位、教
    育程度、經濟狀況、事件發生之起因等一切情狀，認原告賴
    冠勳請求被告賠償精神慰撫金以10,000元為適當，逾此部分
    之請求，尚嫌過高，不應准許。綜上，原告賴冠勳所受損害
    金額為10,644元。
　㈢因連帶債務人中之一人為清償、代物清償、提存、抵銷或混
    同而債務消滅者，他債務人亦同免其責任，民法第274條定
    有明文。查被告、白家齊對原告為共同侵權行為，對原告之
    損害應負連帶債務，原告賴勇吉、賴冠勳所受損害雖為208,
    878元、10,644元，惟依上開說明，白家齊及振順公司業已
    分別清償原告賴勇吉、賴冠勳150,000元、8,000元，原告賴
    勇吉、賴冠勳僅得請求被告給付58,878元、2,644元。
　㈣給付無確定期限者，債務人於債權人得請求給付時，經其催
    告而未為給付，自受催告時起，負遲延責任。其經債權人起
    訴而送達訴狀，或依督促程序送達支付命令，或為其他相類
    之行為者，與催告有同一之效力；遲延之債務，以支付金錢
    為標的者，債權人得請求依法定利率計算之遲延利息；應付
    利息之債務，其利率未經約定，亦無法律可據者，週年利率
    為百分之5，民法第229條第2項、第233條第1項前段及第203
    條業已分別明定。查原告之起訴狀繕本係於111年5月25日寄
    存送達被告，於111年6月4日生送達之效力。因此，原告請
    求被告給付自111年6月5日起至清償日止，按週年利率百分
    之5計算之法定遲延利息，為有理由，應予准許。
四、綜上，原告依侵權行為法律關係請求被告給付如主文第1項
    所示之金額、利息，為有理由，應予准許，逾此部分之請求
    ，則無理由，應予駁回。又本件係屬民事訴訟法第427條第1
    項簡易訴訟事件所為被告部分敗訴之判決，依同法第389條
    第1項第3款規定，就原告勝訴部分，應依職權宣告假執行。
    原告敗訴部分，其假執行之聲請已失所附麗，應併予駁回。
    原告陳明勝訴部分願供擔保聲請宣告假執行，僅係促使本院
    職權之發動，並無准駁之必要，附此敘明。
五、訴訟費用負擔之依據：民事訴訟法第436條第2項、第79條。
中　　華　　民　　國　　111 　年　　9 　　月　　20　　日
                  臺灣臺南地方法院柳營簡易庭
                              法  官  陳協奇
以上正本係照原本作成。
被告如不服本判決，應於送達後20日內，向本院提出上訴狀並表明上訴理由，如於本判決宣示後送達前提起上訴者，應於判決送達後20日內補提上訴理由書（須附繕本）。如委任律師提起上訴者，應一併繳納上訴審裁判費。　　　　　　　　　　　　　　
中　　華　　民　　國　　111 　年　　9 　　月　　20　　日
　　　　　　　　　　　　　　　書記官  洪季杏